【裁判字號】    92,裁,1473
【裁判日期】    921016
【裁判案由】    營業稅
【裁判全文】
最  高  行  政  法  院  裁  定                  九十二年度裁字第一四七三號
    上  訴  人  乙○○
    被 上訴 人  財政部臺北市國稅局（承受臺北市稅捐稽徵處營業稅業務）
    代  表  人  甲○○
右當事人間因營業稅事件，上訴人對於中華民國九十一年八月九日臺北高等行政法院
九十年度訴字第五七六二號判決，提起上訴，本院裁定如左：
    主  文
上訴駁回。
上訴審訴訟費用由上訴人負擔。
    理  由
一、按對於高等行政法院判決之上訴，非以其違背法令為理由，不得為之，行政訴訟
    法第二百四十二條定有明文。同法第二百四十三條第一項規定，判決不適用法規
    或適用不當者，為違背法令；而判決有第二百四十三條第二項所列各款情形之一
    者，其判決當然違背法令。又提起上訴，應以上訴狀表明上訴理由並應添具關於
    上訴理由之必要證據，復為同法第二百四十四條第一項第四款及第二項所明定。
    準此，當事人提起上訴，如以原審判決有行政訴訟法第二百四十三條第一項不適
    用法規或適用不當為理由時，其上訴狀應有具體之指摘，並揭示該法規之條項或
    其內容；如以原審判決有同條第二項所列各款情形之當然違背法令為理由時，其
    上訴狀應揭示合於該款之事實。如上訴狀未依此項方法表明，或其所表明者，顯
    與上開法條規定之情形不相合時，即難認為已對原審判決之違背法令有具體之指
    摘，其上訴自難認為合法。
二、本件上訴意旨略以：上訴人係具備獨立設計及建造景觀工程之技術能力，從事有
    關花木植栽、原地整理、綠化及園藝栽培等工作。於八十二年至八十五年間，上
    訴人為綠達公司提供專業之綠化工程勞務，所收取之勞務酬勞，均有申報薪資，
    此有八十二年至八十五年之扣繳憑單為證。茲因綠達公司無法找到承作之臨時工
    ，乃由上訴人代找工人，由於工人係上訴人找來，綠達公司為作帳方便，乃將上
    訴人代找之工人薪資委由上訴人於「估驗單」上代領，再轉給工人，並由各具領
    人於工資表單上簽名或蓋章，而綠達公司於年度終了時，再申報當年度之薪資所
    得，此有綠達公司八十二年至八十五年之工資表為證。故上訴人只是轉介工人，
    除了自己勞務薪資外，並未從中賺取任何營利。另依綠達公司「估驗單」上記載
    之包工別，「點工」即俗稱之「臨時工」，而非包商，上訴人既是受僱提供勞務
    ，當然以工資表代替，且均依法申報薪資，本件既屬勞務僱工，被上訴人自無課
    徵營業稅之理由，為此求為廢棄原判決，撤銷訴願決定及原處分云云。經查：上
    訴人上訴理由狀所載內容，係就原審取捨證據、認定事實之職權行使，指摘其為
    不當，而未具體說明其合於違背法令之事實，依首揭說明，其上訴為不合法，應
    予駁回。
三、依行政訴訟法第二百四十九條第一項前段、第一百零四條、民事訴訟法第九十五
    條、第七十八條，裁定如主文。
中      華      民      國     九十二     年     十     月     十六     日
                          最 高 行 政 法 院 第 三 庭
                                審 判 長 法  官      葉  振  權
                                         法  官      林  家  惠
                                         法  官      吳  錦  龍
                                         法  官      劉  鑫  楨
                                         法  官      吳  明  鴻
右  正  本  證  明  與  原  本  無  異
                                         法院書記官  阮  桂  芬
中    華    民    國    九十二      年      十        月      十六      日


司法院資訊處製作；財團法人民間司法改革基金會備份。
